【裁判字號】    99,撤緩,96
【裁判日期】    990429
【裁判案由】    撤銷緩刑
【裁判全文】
臺灣桃園地方法院刑事裁定              99年度撤緩字第96號
聲  請  人  臺灣桃園地方法院檢察署檢察官
受  刑  人  甲○○
上列聲請人聲請撤銷緩刑之宣告（99年度執聲字第801 號），本
院裁定如下：
    主  文
聲請駁回。
    理  由
一、按緩刑之宣告應撤銷者，由受刑人所在地或其最後住所地之
    地方法院檢察官聲請該法院裁定之，刑事訴訟法第476 條定
    有明文，本件受刑人之住所係桃園縣中壢市○○里○○鄰○○
    路239 巷10號16樓，有個人基本資料表在卷可查，為本院轄
    區，是本院有管轄權，先予敘明。
二、聲請意旨略稱：受刑人甲○○前因偽造文書案件，經臺灣臺
    東地方法院於民國98年10月19日以98年度東簡字第259 號判
    決判處有期徒刑8 月，減為有期徒刑4 月，如易科罰金，以
    銀元300 元即新臺幣900 元折算1 日，緩刑3 年，並於98年
    11月2 日確定在案，被告竟於緩刑期間前之92年至94年間更
    犯臺灣地區與大陸地區人民關係條例案件，經本院於98年11
    月13日以98年度審訴字第2478號判決判處有期徒刑4 月，減
    為有期徒刑2 月，如易科罰金，以銀元300 元即新臺幣900
    元折算1 日，並於98年12月7 日確定。受刑人所為已合於修
    正後刑法第75條之1 第1 項第1 款所定撤銷緩刑宣告之原因
    ，爰依刑事訴訟法第476 條規定聲請撤銷等語。
三、按就緩刑前故意犯他罪時之情形，如在緩刑期內受逾6 月有
    期徒刑之宣告確定者，依修正後刑法第75條第1 項第2 款規
    定，即應撤銷緩刑之宣告，法院固無裁量空間。惟如在緩刑
    期內受6 月以下有期徒刑、拘役或罰金之宣告確定者，依修
    正後刑法第75條之1 第1 項第1 款規定：「受緩刑之宣告而
    有下列情形之一，足認原宣告之緩刑難收其預期效果，而有
    執行刑罰之必要者，得撤銷其宣告：一、緩刑前因故意犯他
    罪，而在緩刑期內受6 月以下有期徒刑、拘役或罰金之宣告
    確定者。」，法院則應裁量其緩刑宣告得否撤銷。考其立法
    意旨略以：關於緩刑之撤銷，現行法第75條第1 項固已設有
    2 款應撤銷之原因；至得撤銷緩刑之原因，則僅於保安處分
    章內第93條第3 項與撤銷假釋合併加以規定，體例上不相連
    貫，實用上亦欠彈性，爰參酌德國及奧地利現行立法例增訂
    得撤銷緩刑之原因，其中現行關於緩刑前或緩刑期間故意犯
    他罪，而在緩刑期內受6 月以下有期徒刑之宣告者，列為應
    撤銷緩刑之事由，因認過於嚴苛，而排除第75條應撤銷緩刑
    之事由，移列至得撤銷緩刑事由，俾使「法官依被告再犯情
    節，而裁量是否撤銷先前緩刑之宣告」；其次，如有前開事
    由，但判決宣告拘役、罰金時，可見行為人仍未見悔悟，有
    列為得撤銷緩刑之事由，以資彈性適用，爰於第1 項第1 款
    、第2 款增訂之。故本條採用裁量撤銷主義，賦予法院撤銷
    與否之權限，特於第1 項規定實質要件為「足認原宣告之緩
    刑難收其預期效果，而有執行刑罰之必要」，供作審認之標
    準。上揭「得」撤銷緩刑之情形，法官應依職權本於合目的
    性之裁量，妥適審酌被告所犯前後數罪間，關於法益侵害之
    性質、再犯之原因、違反法規範之情節是否重大、被告主觀
    犯意所顯現之惡性及其反社會性等情，是否已使前案原為促
    使惡性輕微之被告或偶發犯、初犯改過自新而宣告之緩刑，
    已難收其預期之效果，而確有執行刑罰之必要，此與刑法第
    75條第1 項所定2 款要件有一具備，即毋庸再行審酌其他情
    狀，應逕予撤銷緩刑之情形不同。
四、經查，本件受刑人係於91年間至94年間，因仲介趙月英與泰
    國籍男子蘇傑假結婚，使蘇傑得入境來臺工作之偽造文書犯
    行，經臺灣臺東地方法院認被告犯罪動機乃因經濟狀況不佳
    而圖冀暫解困頓之家庭生活，且犯後坦承犯行，犯後態度尚
    可，經此刑之宣告，應知警惕，認所宣告之刑以暫不執行為
    適當，諭知緩刑3 年，此有臺灣臺東地方法院98年度東簡字
    第259 號判決1 份在卷可稽；又受刑人於緩刑期前所犯案件
    係於92年至94年間，與大陸地區女子周明珠假結婚，使周明
    珠得入境來臺工作之違反臺灣地區與大陸地區人民關係條例
    案件，此有本院98年度審訴字第2478號判決1 份在卷可稽，
    顯見上開2 案件，被告犯罪動機、侵害之法益相同，且犯罪
    時間重疊，而該緩刑期前所犯案件因受刑人符合自首情形經
    法院斟酌情節後，亦僅宣告有期徒刑4 月，減為有期徒刑2
    月。參諸修正後刑法第75條之1 第1 項第1 款係以「足認原
    宣告之緩刑難收其預期效果，而有執行刑罰之必要」，供作
    審認之標準。查本件受刑人緩刑期前所犯案件之犯罪時間係
    92年至94年間，與前受緩刑宣告案件之犯罪時間重疊，即無
    所謂再犯情節可言，另參佐卷附臺灣高等法院被告前案紀錄
    表，受刑人除上開2 案件，別無涉犯其他刑事案件，而於本
    件緩刑宣告之刑案受訴追後，素行尚稱良好，顯見其反社會
    性亦非重大，應足認其上開所宣告之緩刑，仍能足資警惕，
    堪認尚無執行刑罰之必要。
五、綜上，聲請人依據刑事訴訟法第476 條、修正後刑法第75條
    之1 第1 項第1 款聲請撤銷受刑人前案緩刑之宣告固非無據
    ，惟經本院審酌前開各情，尚難認受刑人原宣告之緩刑難收
    其預期效果，而有執行刑罰之必要。此外，復查無其他證據
    足認原宣告之緩刑難收其預期效果，而有執行刑罰之必要。
    從而，聲請人聲請撤銷緩刑，非有理由，應予駁回。
六、爰依刑事訴訟法第220 條之規定，裁定如主文。
中    華    民    國    99    年    4     月    29    日
                  刑事第十二庭  法  官  羅國鴻
以上正本證明與原本無異。
如不服本裁定，應於裁定送達後5 日內向本院提出抗告狀。
                                書記官  戴育萍
中    華    民    國    99    年    5     月    3     日

司法院資訊處製作；財團法人民間司法改革基金會備份。
